【裁判字號】    89,交訴,171
【裁判日期】    900613
【裁判案由】    公共危險
【裁判全文】
臺灣臺中地方法院刑事判決                        八十九年度交訴字第一七一號
    公  訴  人  臺灣台中地方法院檢察署檢察官
    被      告  丙○○
右列被告因公共危險等案件，經檢察官提起公訴（八十九年度偵字第一五二五一號）
，本院判決如左：
    主  文
丙○○因過失傷害人，處有期徒刑參月；又駕駛動力交通工具，致人受傷而逃逸，處
有期徒刑柒月。應執行有期徒刑玖月。
    事  實
一、丙○○於民國八十九年六月廿二日凌晨二時卅分許，駕駛屬於動力交通工具之車
    牌號碼Ｂ７─二五二三號自用小客車搭載其妻周鳳琪，沿台中市○○街，由太平
    路往公園路（即由北往南）方向行駛，途經台中市○○街與福音街與之交岔路口
    時，應注意車前狀況；於行經無號誌之交岔路口時，支線道車應暫停讓幹線道車
    先行；又汽車除行駛於單行道或指定行駛於左側車道外，在未劃標線之道路，應
    靠右行駛。且當時情形天氣晴朗、夜間有照明、路面乾燥、無缺陷、無障儗物，
    又無不能注意之情形。竟疏於注意車前狀況，貿然由前開狹路路口偏左駛出，致
    撞擊正沿福音街由三民路往中華路方向在幹道上行駛之乙○○○所騎乘車牌號碼
    ＴＶＶ─二四八號機車之右後側，乙○○○連同機車倒地，並因而受右側橈骨骨
    折之傷害。乃丙○○於肇事後，稍事停車後竟未下車救助、保護被害人，反加速
    逃逸，嗣經不詳熱心民眾騎乘機車前往追趕並抄下車牌號碼後，報警循線查獲。
二、案經乙○○○訴由台中市警察局第一分局報請台灣台中地方法院檢察署檢察官偵
    查起訴。
    理  由
一、訊據被告丙○○矢口否認有右揭犯行，辯稱：伊駕駛前揭車輛附載其妻，因車內
    音響開太大聲，以致不知道有撞到人，未有肇事逃逸之情云云。惟查，右揭事實
    業據告訴人乙○○○於警訊時、偵查中及審理時之指訴明確在卷，核與證人即警
    員甲○○於審理時證述相符，並有道路交通事故調查表、驗傷單一紙及現場照片
    附卷可稽。按車輛行至無號誌之交岔路口，支線道車應暫停讓幹線道車先行；又
    汽車除行駛於單行道或指定行駛於左側車道外，在未劃標線之道路，應靠右行駛
    ；又汽車行駛時駕駛人應注意車前狀，並隨時採取必要之安全措施，道路交通安
    全規則第一百零二條第一項第二款、第九十五條、第九十四條第三項分別定有明
    文。被告駕車自應注意上述道路交通安全規定，又依附卷之交通事故現場圖所示
    ，當時狀況天氣晴朗、夜間有照明、路面乾燥、無缺陷、無障儗物，又非不能注
    意，竟疏不注意為之，以致肇事，致被害人受傷，被告顯有過失。此經本院送請
    台灣省台中市市區車輛行車事故鑑定委員會鑑定結果，亦作相同之認定，有該鑑
    定意見書一紙附卷可考，益徵被告確有過失責任。且被告過失行為與被害人之受
    傷間，具有相當因果關係。又查被告駕車於前揭交岔路口撞及被害人機車右後側
    ，而依卷附之機車受損現場照片觀之，該機車受損及被害人受傷之情形均非屬輕
    微，復參酌被告於警訊時即已供承：伊於肇事後因害怕而駕車迅速離開現場等情
    ，核與證人即被告之妻周鳳琪、證人謝振昌於警訊時證述相符以觀，被告顯已知
    駕車肇事致人受傷而駕車逃逸無疑。被告所辯當係卸責之詞，委無足採。本件事
    證明確，被告之犯行堪以認定。
二、核被告之所為，係犯刑法第二百八十四條第一項前段之過失傷害罪，及同法第一
    百八十五條之四公共危險罪。上開過失傷害人及公共危險二罪名間，犯意各別，
    罪質各異，行為互殊，犯罪構成要件不同，應分論併罰。爰審酌被告年紀尚輕，
    疏失肇事之過失程度，及至肇事後未迅速救護傷者，報警處理，反而加速逃逸，
    以圖卸責，殊值非難，被害人所受前揭傷勢程度，被告迄今未能賠償被害人之損
    害，犯後態度等一切情狀，各量處如主文所示之刑，並依法定其應執行刑，以示
    懲儆。
據上論斷，應依刑事訴訟法第二百九十九條第一項前段，刑法第二百八十四條第一項
前段、第一百八十五條之四、第五十一條第五款，罰金罰鍰提高標準條例第一條前段
，判決如主文。
中      華      民      國    九十      年      六      月      十三    日
                                      臺灣臺中地方法院交通法庭
                                          法  官    張  國  華
右正本證明與原本無異
如不服本判決應於送達後十日內向本院提出上訴狀
                                          書記官
中      華      民      國    九十      年      六      月      十八    日


司法院資訊處製作；財團法人民間司法改革基金會備份。
